【裁判字號】    89,訴,1398
【裁判日期】    890731
【裁判案由】    毒品危害防制條例
【裁判全文】
台灣台中地方法院刑事判決                        八十九年度訴字第一三九八號
    公  訴  人  臺灣臺中地方法院檢察署檢察官
    被      告  甲○○
右列被告因毒品危害防制條例案件，經檢察官提起公訴（八十九年度毒偵字第三五０
六號、第三五六五號），及移送併案審理（八十九年度毒偵字第四二一九號），本院
判決如左：
    主    文
甲○○連續施用第一級毒品，處有期徒刑壹年貳月，第一級毒品海洛因壹包（驗後淨
重零點貳壹公克，包裝重零點肆肆公克）沒收銷燬之，注射針筒貳支沒收；又連續施
用第二級毒品，處有期徒刑拾月，安非他命吸食器壹個、錫箔紙壹張，均沒收。應執
行有期徒刑壹年拾月，第一級毒品海洛因壹包（驗後淨重零點貳壹公克，包裝重零點
肆肆公克）沒收銷燬之，注射針筒貳支、安非他命吸食器壹個、錫箔紙壹張，均沒收
。
    事    實
一、甲○○前曾於民國（下同）八十二年十月二十八日因麻醉藥品管理條例案件，經
    本院判處有期徒刑四月，如易科罰金，以三百元折算一日，於八十二年十一月二
    十六日判決確定，於八十三年一月二十八日送監執行，於八十三年五月二十九日
    執行完畢，復於八十三年四月十五日因麻醉藥品管理條例案件，經本院判處有期
    徒刑五月，如易科罰金，以三百元折算一日，於八十三年五月九日判決確定，於
    八十三年五月二十三日送監執行，於八十三年九月十七日執行完畢（不構成累犯
    ）。詎仍不知悔改，復曾因施用毒品案件，經台灣台中地方法院檢察署檢察官聲
    請本院以八十八年度毒聲字第五０九六號及八十九年度毒聲字第四三六號先後裁
    定送觀察、勒戒後，均無繼續施用毒品之傾向，而由台灣台中地方法院檢察署檢
    察官分別於八十八年九年二日及八十九年二月三日以八十八年度毒偵字第三九０
    號、八十九年度毒偵字第八０一號為不起訴處分確定。詎仍不知悔改，另基於概
    括犯意，自八十九年三月間某日起至八十九年五月十七日中午十一時許止，在台
    中市南屯區楓樹里互榮巷三四號住處，以將第一級毒品海洛以注射針筒注射方式
    ，施用第一級毒品海洛因多次，平均約四日施打一次；復另基於概括犯意，分別
    於八十九年五月十日、同年五月十三日或十四日，在前開住處，以將第二級毒品
    安非他命置於錫箔紙上，用火燒烤至冒白煙後，吸食其產生之氣體方式，施用第
    二級毒品安非他命各一次。嗣甲○○分別於(1)八十九年三月十二日下午六時五十
    分許，在前開住處，為警查獲，並扣得其所有之安非他命吸食器一個、錫箔紙一
    張、注射針同一支，經警採其尿液送請台中市衛生局檢驗結果，檢出甲基安非他
    命呈陽性反應；(2)八十九年五月十一日下午二時五十分許，在台中市○○路○段
    六六七號某電動玩具店，為警查獲，經警採其尿液送請台中市衛生局檢驗結果驗
    結果，檢出嗎啡、甲基安非他命均呈陽性反應；(3)八十九年五月十八日晚上十時
    三十分許，在前開住處為警查獲，並扣得其所有第一級毒品海洛因一包（毛重０
    ．六公克，含袋重，驗後淨重０．二一公克，包裝重０．四四公克）、注射針筒
    一支，嗣經警採其尿液送請台中市衛生局檢驗結果，檢出嗎啡呈陽性反應。嗣甲
    ○○經臺灣台中地方法院檢察署檢察官聲請本院以八十九年度毒聲字第三０四五
    號裁定令入戒治處施以強制戒治一年。
二、案經台中市警察局、台中市警察局第四分局、第五分局分別移送臺灣台中地方法
    院檢察署檢察官偵查起訴，及移送本院併案審理。
    理    由
一、右揭事實，業據被告甲○○於本院審理時，坦承不諱，並有被告所有之第一級毒
    品海洛因一包（驗後淨重０．二一公克，包裝重０．四四公克）、注射針筒二支
    、安非他命吸食器一個、錫箔紙一張扣案足資佐證，而扣案之海洛因經送請法務
    部調查局檢驗結果確係海洛因，有該局八十九年六月十九日第00000000
    號鑑定通知書一紙附卷可稽。而被告分別於八十九年三月十二日下午六時五十分
    許、八十九年五月十一日下午二時五十分許、八十九年五月十八日晚上十時三十
    分許，為警查獲，經警採尿液送請台中市衛生局檢驗結果，分別檢出有嗎啡、甲
    基安非他命陽性反應，亦有該局煙毒尿液檢驗成績書三紙在卷可稽。又被告前因
    施用毒品案件，經台灣台中地方法院檢察署檢察官聲請本院以八十八年度毒聲字
    第五０九六號及八十九年度毒聲字第四三六號先後裁定送觀察、勒戒後，均無繼
    續施用毒品之傾向，而由台灣台中地方法院檢察署檢察官分別於八十八年九年二
    日及八十九年二月三日以八十八年度毒偵字第三九０號、八十九年度毒偵字第八
    ０一號為不起訴處分，有臺灣台中地方法院檢察署八十八年度毒偵字第三九０號
    、八十九年度毒偵字第八０一號為不起訴處分書在卷可查。事證明確，被告右揭
    犯行，洵堪認定。
二、核被告所為，係犯有毒品危害防制條例第十條第一項之施用第一級毒品、及同條
    第二項之施用第二級毒品罪。被告分別持有第一級毒品海洛因、第二級毒品安非
    他命，嗣進而施用之，其持有之低度行為應為施用之高度行為所吸收，均不另論
    罪。被告先後多次施用第一級毒品海洛因、及先後二次施用第二級毒品安非他命
    之行為，均時間緊接，犯罪構成要件相同，顯均係出於概括之犯意為之，均為連
    續犯，均應依刑法第五十六條之規定以施用第一級毒品、施用第二級毒品罪論，
    並分別加重其刑。被告所犯施用第一級毒品、施用第二級毒品罪二罪之間，犯意
    各別，行為互殊，應予分論併罰。又依併案意旨就被告於八十九年五月十一日下
    午二時五十分許，在台中市○○路○段六六七號某電動玩具店，為警查獲，經警
    採其尿液送請台中市衛生局檢驗結果驗結果，檢出嗎啡、甲基安非他命均呈陽性
    反應之犯行，雖未據檢察官提起公訴，惟此部分與起訴部分有連續犯上之裁判上
    一罪關係，本院自得併予審理，附予敘明。爰審酌被告曾有違反麻醉藥品管理條
    例之不良素行，均經執行完畢後，仍不知戒警惕，再先後二次施用毒品，經檢察
    官分別聲請本院裁定觀察、勒戒後，均無繼續施用傾向為不起訴處分確定後，仍
    不知悔改警惕，猶繼續施用毒品，有失政府制定毒品危害防制條例之立法美意，
    本不宜寬貸，惟此乃自戕行為及犯後已坦承犯行，態度良好等一切情狀，分別量
    處如主文所示之刑，並定其應執行之刑，以資懲儆。至於扣案海洛因一包（驗後
    淨重０．二一公克，包裝重０．四四公克），依毒品危害防制條例第二條之規定
    ，係屬第一級，不問屬於犯人與否，爰依毒品危害防制條例第十八條第一項之規
    定，宣告沒收銷燬之；而扣案之注射針筒二支、安非他命吸食器一個、錫箔紙一
    張，係屬被告所有，分別供犯施用第一級、第二級毒品所用之物，業據被告供明
    在卷，爰依刑法第三十八條第一項第二款之規定，予以宣告沒收。
三、公訴意旨另以被告於八十九年五月十八日某時，在台中市南屯區楓樹里互榮巷三
    四號住處，分別施用第一級海洛因、第二級毒品安非他命，認被告尚涉有違反毒
    品危害防制條例罪嫌云云。惟查，被告雖於警訊時自白於八十九年五月十八日下
    午五時三十分許有施用第一級毒品一次，然其於本院審理時則坦承其係於八十九
    年五月十七日中午十一時許最後一次施用；至於第二級毒品安非他命部分，被告
    在警訊及偵查時並未自白有施用第二級毒品安非他命，況且被告於八十九年五月
    十八日晚上十時三十分許為警查獲後採其尿液送請台中市衛生局檢驗結果，並未
    檢出甲基安非他命反應，此有該局煙毒尿液檢驗成績書一紙附卷可稽，如是被告
    辯稱其於八十九年五月十八日並未有施用第一級、第二級毒品之犯行，尚堪採信
    。此外，復查無其他積極證據足資證明被告有前揭時間有施用第一級、第二級毒
    品之犯行，原應為無罪之諭知，惟公訴意旨認此部分與前開有罪部分有連續犯裁
    判上一罪關係，爰不另為無罪之諭知，附此敘明。
據上論斷，應依刑事訴訟法第二百九十九條第一項前段，毒品危害防制條例第十條第
一項、第二項、第十八條第一項前段、第二十條第三項前段，刑法第十一條前段、第
五十六條、第五十一條第五款、第三十八第一項第二款，判決如主文。
中      華      民      國    八十九    年      七      月    三十一    日
                                台灣台中地方法院刑事第四庭
                                      法  官  顏  世  傑
右正本證明與原本無異。
如不服本判決，應於判決送達後十日內，向本院提出上訴狀。
                                      書記官
中      華      民      國    八十九    年      八      月      一      日
附錄本案論罪科刑法條：
毒品危害防制條例第十條：
  施用第一級毒品者，處六月以上五年以下有期徒刑。
  施用第二級毒品者，處三年以下有期徒刑。


司法院資訊處製作；財團法人民間司法改革基金會備份。
